Inventaris van het archief van het Nederlandse Gezantschap in Griekenland (Athene), (1920) 1940-1954
Nationaal Archief, Den Haag
Nederlands Gezantschap in Griekenland [standplaats Athene]
Gezantschap Griekenland
1920-1954
merendeel 1940-1954
Z225
2.30 meter; 123 inventarisnummers.
Normale geschreven en gedrukte teksten.
Nationaal Archief, Den Haag
Gezantschap Athene, 1940-1954
Het archief bevat agenda's voor de periode 1940-1953 en stukken m.b.t. het personeel en de financiën. Verder zijn er oa. stukken over decoraties i.v.m. de Tweede Wereldoorlog; kwesties van nationaliteit en oorlogsschade (vorderingen e.d.); verkeer en vervoer (luchtvaart en schepen); een aantal stukken over de onderlinge handel en enkele stukken inzake de nationale politiek.
Archiefvorming
Geschiedenis van de archiefvormer
1. Kort overzicht geschiedenis Griekenland
Bij het uitbreken van de Tweede Wereldoorlog in 1939 bleef Griekenland neutraal. In oktober 1940 vielen de Italiaanse strijdkrachten het land binnen gevolgd door de Duitsers in april 1941.
De oorlog kwam ten einde met de bevrijding van Athene in 1944.
Griekenland werd bezet door Britse troepen. Dit gaf aanleiding tot een burgeroorlog. In 1945 eindigde deze burgeroorlog met een wapenstilstand tussen de Britse troepen en de linkse Griekse groeperingen die tegen Britse interventie waren.
Het einde van deze strijd bracht evenwel geen politieke stabiliteit. De regent, aartsbisschop Damaskinos, gesteund door de Britse bezettingsautoriteiten, benoemde 6 verschillende regeringen gedurende het jaar 1945 waarvan geen enkele in staat was de kloof tussen de gematigde en de linkse verzetsgroeperingen te overbruggen.
De eerste algemene verkiezingen werden uitgeschreven in maart 1946 en leverden een grote overwinning op voor de koningsgezinde volkspartij. De EAM en andere linkse groeperingen weigerden deel te nemen aan de stemming. In mei 1946 begonnen Griekse communisten, gesteund door de communistische buurlanden met guerilla-activiteiten die al gauw uitmondden in een burgeroorlog.
Tijdens deze oorlog werd er een aantal Griekse kinderen door communistische groeperingen naar Bulgarije, Joegoslavië, Albanië en Roemenië gevoerd. De schattingen betreffende het aantal kinderen lopen uiteen van 20.000 tot 80.000. De Griekse communisten beweerden dat ze de kinderen op die manier zouden redden van de slechte behandeling die ze ondergingen door het Grieks-Amerikaans imperialisme. Ook beweerden de communisten dat de kinderen met toestemming van de ouders mee werden genomen om hun zo een behoorlijke voeding en opleiding te geven. In de loop van de jaren '50 werden de kinderen weer terug naar Griekenland gebracht.
De leider van de royalistische volkspartij, Panyoti Tsaldaris, vormde een kabinet. Een onderzoek wees uit dat 69 procent van de Griekse bevolking voor het herstel van de monarchie stemde; koning George II keerde terug naar Athene. Een jaar later overleed George II, zijn broer Paul volgde hem op. Een coalitieregering tussen liberalen en volkspartij werd gevormd door Themostokles Sophoulis.
"Generaal Markos", leider van zo 'n 20.000 guerilla's kondigde de instelling van de "eerste voorlopige democratische regering van vrij Griekenland" aan. Als reactie hierop werden de EAM en de communistische partij door de coalitieregering ontbonden.
In 1949 stierf premier Sophoulis, Alexander Diomedes volgde hem op.
Na drie jaar strijd eindigde de burgeroorlog met het verslaan van de rebellerende communistische partij.
Bij de algemene verkiezingen in 1950 gingen de meeste stemmen naar de volkspartij maar in het parlement kreeg het midden en gematigd links de meerderheid van de zetels. Deze verdeling in het parlement samen met de nasleep van de burgeroorlog droeg niet bij tot politieke stabiliteit wat zich uitte in een opeenvolging van 5 kabinetten gedurende dat jaar.
De in 1951 opnieuw gehouden algemene verkiezingen toonden aan dat de meerderheid van de stemmen naar de conservatieve partij van veldmaarschalk Alexander Papagos ging. Desalniettemin behaalde geen enkele partij de vereiste absolute meerderheid en de vorming van een nieuw kabinet raakte in een impasse.
Koning Paul doorbrak deze situatie en gaf aan generaal Nicholas Plastiras, leider van de middenpartij, de opdracht een coalitie te vormen met de liberalen. Tijdens de verkiezingen in 1952 behaalde de conservatieve partij van Papagos wel de absolute meerderheid met twee derden van de zetels in het parlement.In 1955 overleed Alexander Papagos.
2. Geschiedenis van het gezantschap
Al sinds het midden van de zeventiende eeuw werden er betrekkingen met Athene onderhouden. In 1834 bestond er reeds een Nederlandse vertegenwoordiging in het koninkrijk Griekenland. T.J. Travers was consul-generaal met als standplaats de regeringszetel Nauplia. Na 1835 werd dat Athene.
Het consulaat-generaal stond onder toezicht van de diplomatieke chef de poste in Turkije.In 1856 hief men het consulaat-generaal op om het enkele jaren later in 1860 weer in te stellen. In 1894 verleende men de diplomatieke status aan het consulaat-generaal met daaraan verbonden de persoonlijke titel van zaakgelastigde.
Van 1907 tot 1909 was P.Ch. van Lennep zaakgelastigde. Hij werd opgevolgd door Jhr. mr. dr. J.E. de Sturler met als titel buitengewoon gezant en gevolmachtigd minister. Van 1922 tot 1923 Jhr. mr. dr. W.H. de Beaufort. Van 1924 tot 1925 G.D. Advocaat, 1925-1933 C.D. Schuller tot Peursum, 1934-l938 mr. J.G. Sillem als tijdelijk zaakgelastigde en 1938-1940 C. baron van Breugel Douglas.
Tijdens de bezetting van Griekenland door de Duitse troepen vertrok de regering naar vreemd grondgebied en kwam er een einde aan de diplomatieke vertegenwoordigingen in het land zelf. De Griekse regering vestigde zich in de loop van 1941 als regering in ballingschap te Londen. De Nederlandse regering in ballingschap accrediteerde bij de Griekse regering te Londen een tijdelijk zaakgelastigde terwijl aan de missie van de gezant formeel geen einde werd gemaakt.
Baron Bentinck van Schoonheeten werd aangesteld als tijdelijk zaakgelastigde. Jonkheer van Haersma de With werd benoemd tot Nederlandse gezant bij het Griekse hof te Londen. Na de oorlog werd van Haersma de With opgevolgd door L P.J. de Decker, buitengewoon gezant en gevolmachtigd minister met W.V. Cohen Stuart als gezantschapsattaché.
De opeenvolgende vertegenwoordigers in Athene:
1948-1949
Jhr. H.P.J. Bosch van Drakestein als gezant.
C.Th.R. van Baarda als gezantschapsattaché.
N.C. Visser als kanselier tweede klasse.
1949-1953
G.W. Boissevain als buitengewoon gezant en gevolmachtigd minister.
H.C. Maclaine Pont, gezantschapsattaché en N.C. Visser als kanselier tweede klasse, beiden tot 1950.
In 1951 werd H.C. Jorissen tweede gezantschapssecretaris tot 1952.
In 1953 werd Jhr. mr. B.E. Quarles van Ufford benoemd tot tweede gezantschapssecretaris, in 1954 tot eerste gezantschapssecretaris.
1954-1958
W.C. Posthumus Meyjes als buitengewoon gezant en gevolmachtigd minister.
Als kanselier der eerste klasse was Mej. E. Sack benoemd; zij bleef werkzaam op het gezantschap te Athene tot 1966.
De Nederlandse consulaire vertegenwoordigingen in Griekenland:
Argostoli, vice-consulaat.
Ressort: het eiland Cephalonië.
Calamata, vice-consulaat.
Ressort: de provincies Messenië, Tryphilië, Arcadië, Lacedemonië, Laconië en het eiland Kythera.
Candia, vice-consulaat.
Ressort: het eiland Kreta.
Cavalla, vice-consulaat.
Ressort: de Nomarchie Drama.
Corfu, consulaat.
Ressort: de eilanden Corfu, Paxos, Ithaka en bijbehorende eilanden.
Mitylene, vice-consulaat.
Ressort: de eilanden Mitylene, Limnos, Chios, Psara en Eustratios.
Patras, consulaat.
Ressort: de provincies Achaje, Elis, Acarnanië, Aetolië, Phocis en Euritanië.
Piraeus, consulaat.
Ressort: de provincies Attika, Boeotië, Phtiotis, Corinthe, Argolis met bijbehorende eilanden, Hydra, Spezzia, Poros, Aegina, Salamis en het eiland Euboea.
Rhodos, consulaat.
Ressort: Rhodos en de overige eilanden van de Dokekanesos alsmede de eilanden Naxos en Ikaria.
Santa Maura of Leukos, vice-consulaat.
Ressort: eiland Santa Maura.
Syra, consulaat.
Ressort: de Cycladen.
Thessaloniki, consulaat.
Ressort: Grieks-Macedonië.
Vathy, vice-consulaat.
Ressort: de eilanden Samos en Nicaria.
Volo, vice-consulaat.
Ressort: de provincies Larissa, Carditza, Trikkala en de Sporaden.
Zante, vice-consulaat.
Ressort: het eiland Zante.
3. Geraadpleegde bronnen
Departementsdossiers archiefadministratie Athene, 151.0 1965-1974, dl. II.
Griekenland, algemene rapporten, 911.0 1945-1954.
Griekenland, tijdens de burgeroorlog geroofde Griekse kinderen, 911.31 1945-1954.
Londens archief G.A. N-Griekenland, diplomatieke betrekkingen Nederland-Griekenland, 1941-1943.
DZ/GA GII Griekenland 1, Politieke aangelegenheden in Griekenland.
Inventaris Athene legatie en consulaat-generaal, 1834-1894.
Inventaris Patras, 1945-1953.
Staatsalmanak
Beknopte almanak van het departement van Buitenlandse Zaken bijgewerkt tot januari 1945.
Buitenlandse Zaken in ballingschap/groei en verandering van een ministerie 1940-1945, Albert Kersten.
An encyclopedia of world history, W.L. Langer.
Geschiedenis van het archiefbeheer
Het archief van het eerste blok van het gezantschap te Athene was reeds uitgedund op de post toen het op 3 februari 1966 per SS Mentor naar Nederland werd gestuurd. Op 23 maart 1966 kwam het archief in Nederland aan. Het archief bestond uit 15 dozen waarvan 4 dozen agenda's bevatten.
De verwerving van het archief
Het archief is krachtens bepalingen van de Archiefwet overgebracht.
Inhoud en structuur van het archief
20.01; 2.05
Selectie en vernietiging
Een aantal persoonsdossiers, Quarles van Ufford, Teunissen en Posthumus Meyjes, zijn integraal overgebracht naar het tweede blok aangezien de dossiers doorliepen tot in het tweede blok.
Het archief werd uitgedund aan de hand van de vernietigingslijst 1960 waarbij vermeld dient te worden dat een aantal stukken die volgens de lijst voor vernietiging in aanmerking zouden komen werden bewaard om als voorbeeld te dienen.
Ordening van het archief
De stukken waren chronologisch opgeborgen.
Gedeeltelijk gebruikte men nog de oude lettercode terwijl ook de nieuwe code van het Ministerie van Buitenlandse Zaken werd aangetroffen.
Beide codes werden door mij gehandhaafd en bij de beschrijvingen vermeld.
Een concordans heb ik niet vervaardigd vanwege de geringe omvang van het archief en de onvolledigheid van het gebruik van coderingen.
Na de selectie volgens de vernietigingslijst van 1960 werden de resterende stukken onderwerpsgewijze en binnen het onderwerp chronologisch geordend volgens de archiefcode gebruikt op het Ministerie van Buitenlandse Zaken.
Aanwijzingen voor de gebruiker
Openbaarheidsbeperkingen
Volledig openbaar.
Materiële beperkingen
Aanvraaginstructie
Openbare archiefstukken kunnen online worden aangevraagd en gereserveerd. U kunt dit ook via de terminals in de studiezaal van het Nationaal Archief doen. Om te kunnen reserveren dient u de volgende stappen te volgen:
U maakt een profiel aan op www.gahetna.nl, en logt vervolgens in
Via de archiefinventaris (alleen de beschrijvingen met rode nummers) selecteert u het gewenste archiefstuk door op de knop 'Reserveren' te klikken
In het volgende scherm geeft u aan op welke dag u het archiefstuk wilt inzien
Indien u zich bevindt in de studiezaal en een tafelnummer heeft ontvangen kunt u dit nummer vermelden. Als u geen tafelnummer heeft kunt u tafelnummer 777 laten staan
Vervolgens bevestigt u uw reservering door deze te versturen.
Verwant materiaal
Beschikbaarheid van kopieën
Bijlagen
Index
Aardbevingen 113
"Acropolis" 18
Adoptie Griekse dorpen 113
Agenda's 1 t/m 9
Aggregaten 58
Alioti-Charnaud, L. 59
Amerikaanse militaire bases 123
Amerikaanse steun 92 t/m 94
Androulis, P. 38
Antoniani, C. 38
Archief consulaat Argostoli 113
Arvanitakis, Evangelos 31
Athos, Romanos 38
Baarda, C.Th.R. van 20, 21, 24, 28
Baecker, Eddy Michael (van den) 71
Beek, A.J. van 116
Beek-Gallani, K. van 116
Behandeling vliegtuigen 75
Belasting 84, 95, 96
Belastingvrijdom 32, 33
Belastingvrijstellingsovereenkomst 95
België, handelsaccoord 102
Belgrado, gezantschap 48
Bentinck van Schoonheeten, A.W.C. baron van 13, 44
Berntsen, H.J.J.W 67
Betalingsaccoorden 104 t/m 106
Bie, Th.E.J. de 122
Blum, Marianne 116
Boissevain, C.D.W. 16
Boissevain, G.W. 15, 16, 38
Bokking 108, 109
Boortman, M.L. 71
Bos, Anna 116
Bosch van Drakesteijn, H.P.J. jonkheer 18, 21, 24
Bouzouka, Koula 16
Brands, R. 34
Britse marine missie 123
Burgij, M.J. 36
Buuringen, G. van 116
Bijl, J.J. 34
Calamata 85
Carajannatri, C.J. 38
Carasso, J.J. 38
Castorini, Rafael 70
Cauchi, F. 38
Charalamby, Marie 12, 28, 29
Charami, Efrossini 71
Christophyllos, Aristidis 16
Cligne Fledderus, J.P.Ph. 37
Coccoris, W.L.M. 50
Cohen Stuart, W.V. 20, 21
Commissaris voor de militaire produktie 122
Compensatietransacties 108, 109
Constantin, koning der Hellenen 38
Consulaire dienst Griekenland 47
Corfu 98
Coster, C.H.P. 39
Cotradakis, Hélène 28
Daniëls, W.A.A.M. 38, 46, 60, 70
Daskalakis, A. 38
Deblokkering vermogens 105, 106
Decoraties 34 t/m 40
Decker, L.P.J. de 13, 15, 20, 27, 40
Delfstoffen 111
Demobilisatie 119
Dendias, M. 38
Denemarken, handelsaccoord 102
Dimitious, D. 38
Diplomatieke dienst Griekenland 47
Diplomatieke vertegenwoordigers bij de regering van Joegoslavië 49
"Displaced persons" 116
Doeksen, Nicolaas J. 82
Dokinstallaties 78
Dozy, C.M. 48
"Dubois" HMS 86
Duynen, A.M.F. van 55
Economie 88 t/m 112
Effectenregistratie 89
Egypte, accoord deblokkering van vermogens 105
"Eleftheria" 18
"Ethnos" 18
Financiële zaken 28 t/m 33
Foto's Waternoodsramp 1953 114
Frankrijk, handelsaccoord 102
Fraugudis, J. 38
Fullbright-agreement 94
Funtos, Elefterios 53
Gelderman, F.J. 38
Geldsanering 88
Geneeskundige verzorging aan boord van Griekse schepen 79
George II, koning van Griekenland 38, 42
Georges van Wijk, Dedde 38
Geschenken 46
Gevaren scheepvaart 77
Gezantschap bij de Griekse regering, Cairo 44
Gezantschap bij het Griekse hof, Londen 44
Glyniadaki, Koula 16
Gontcharoff, T. 28
Grieks Koninklijk Huis 42
Grieks-Nederlandse Liga 38
Groot-Britannië, accoord deblokkering vermogens 106
Groot-Britannië, financieel accoord 106
Haan, F. de 116
Haan-Alexandrou, J. de 116
Halem-van Rappard, A. van 68
Haman, A. A. 34
Handelsaccoorden 102, 103
Handelsverkeer 107 t/m 109
Havenbezoek 86
Havenwerken 78
Hellenikon vliegveld 75
Henry van der Zee & Co. 55
Hilst, L. van der 78
Houten, M.C. van 38
Hulpacties 113, 114
Huyzer, W.J.A. 55, 61
ICAO conferentie 74, 75
Indonesië, handelsverkeer 107
Inhoudsopgave 10
Inhuldiging Koningin Juliana 41
Inlichtingen 71
International Civil Aviation Organisation 74, 75
Invoer 90, 91
Invoerrechten 90
Italië, handelsaccoord 102
Jokinen, Olavi 24
Jongh, E.F. de 119
Jongh-Purser, D.S. de 60
Jorissen, H.C. 25, 81, 111
Juliana, koningin der Nederlanden, inhuldiging 41
Juridische zaken 50 t/m 69
Kallias, C. 38
Kanaal van Corinthe 80
Kanselarijbode-huisbewaarder 29
Kapitaalimport 112
Karatzenis, Christos 38
KLM 75
Knegtmans, B.C. 24, 28, 29
Kokulas, Dimitrios 51
Kokulas, Nikolaus 51
Kokulas-de Wit, Maria Catherina 51
Komitsas, ... 38
Koning, D. 38
Koninklijk huis 41, 42
Koopvaardijvloot 81
Kooy, J. 116
Koper, C. 38
Kraft, W. 56
Krenten 91, 108, 109
Krenteninvoer 91
Kreta 100
Landmacht Griekenland 102
Langenbergh, ... 20
Lastie de Vigouroux, C. baron de 38
Lely, N.G. 38
Levensonderhoud, kosten 29
Luchtmacht Griekenland 120
Luchtvaart 72 t/m 76
Luchtvaartovereenkomst Griekenland-Nederland 73
Luchtvaartovereenkomsten 72, 73
Maclaine Pont, H.C. 24, 26, 30
Makris, Spiros 43
Makris-Wichers, J.W. 46
Marine Griekenland 120
Marinos, Nicolas 16
Mast, Arie 82
Maybach Dieselmotoren 58
Melzen-Zoneway, D. Van 116
"Mentor" MS 82
Meulen, J. van der 38
Meulen, J.J. van der 19
Meulen, W. van der 38
Michaël, H. 38
Militaire aangelegenheden 119 t/m 123
Moretti, R.M.R 11, 27, 28, 29, 38
Mosseri, H. 38
Mostras, Basile 38
Moutoussis, C. 38
Mijnbouw 111
"Naftemboriki" 112
Nalatenschap 66
Nationaliteit 50 t/m 53
Nationaliteitswetgeving 50
Natuurrampen 113, 114
Navigatiebepalingen scheepvaart 83
Nederland, handelsaccoord 102, 103
Nederland, handelsverkeer 108, 109
Nederlands Koninklijk huis 41
Nederlanderschap 53
Nederlandse belangen 54
"Noordam" SS 39
Noorwegen, handelsaccoord 102
Ontvoering Griekse kinderen 64, 65
Oorlogsschade 54 t/m 63
Oostenrijk, handelsaccoord 102
Organisme 1 t/m 33
Origoni, P. 38
Pama, Maria 53
Pandic, Nicolaas 24, 28
Pangalos, C. 38
Papadakis, ... 38
Papagos, A. 38
Papamanolis, J. 38
Papamarkou, Iris 22, 28
Papanoutsos, E.P. 38
Paspoorten 70
Paul, koning van Griekenland 38
Personeel 11 t/m 27
Pessas-Modderkolk, T.C. 52
Peter van Griekenland 42
Philadelpheus, Alex 38
PHILIPS 110
Philipse, W.J.D. 13
"Piet Hein" HMS 86
Piraeus haven 78
Piraeus, ressort van het consulaat 99
Politieke aangelegenheden 117, 118
Politis, N. 38
Portugal, handelsaccoord 102
Protocol 34 t/m 49
Pyriet 111
Raalte, F. van 23, 24, 26, 30
Radigales, Romero 24
Rangabé, A. 38
Rapportage 98 t/m 101
Rechten van de mens 70
Rechtsherstel 57
Regeling oorlogsschade 62
Regering Griekenland 117, 118
Repatriëring 115, 116
Risberg, ... Zweedse consul 24
Rutten, F.J.R. 38
Sakellariou, G. 38
Salarissen 28
Salem, Em. 38
Saltafera Spyro, D. 38
Scarlatides, Constantin Nicolaas 62
Wijk, Dedde Georges 38
Wijk, R. Van 14, 55
Zante 101
Zetel regering Griekenland 118
Ziessen, M.K. 34
Zweden, handelsaccoord 102
Zwitserland, handelsaccoord 102
Vassen, E.D. van 20
Veerman, C.N. 28
Verberne, Irma 56
Verblijfsvergoeding 18, 24, 26, 30
Verghis, E. 38
Verhage, G.Ch. 116
Verjaardag Koningin Wilhelmina 41
Verkeer en vervoer 72 t/m 87
Vermeer, J. 116
Vermeijs, Chr. 110
"Vima" 18
Visser, M.H. 24
Visser, N.C. 24, 28
Visser-Groenewoud, D.R. 24
Vluchten in het Griekse grensgebied 76
VN-detachement te Korea 121
Volo 85
Voorschotten 30
Vrijwillige inkomstenbelasting 96
Watersnoodramp 1953 114
West-Duitsland, handelsaccoord 102
Westerloo, A.E.B.M. van 17, 24, 28
Westra, H.J.P. 82
Wet vijandelijk eigendom in Griekenland 63
Wilhelmina, koningin, verjaardag 41
Wit, Dimitrios de 51
Beschrijving van de series en archiefbestanddelen
- Stukken van algemene aard, I
  - agenda's en inhoudsopgave, A.
    - Agenda's houdende ingekomen en uitgaande stukken, 1940-1953; 1-9
      - 1940-1946, 1
      - 1946-1947, 2
      - 1947-1948, 3
      - 1948-1949, 4
      - 1949-1950, 5
      - 1950-1951, 6
      - 1951-1952, 7
      - 1952-1953, 8
      - G.S. 1951-1953, 9
    - Inhoudsopgave van het archief van het gezantschap Athene, 1940-1954; 10
- Stukken van bijzondere aard, II
  - ORGANISME, A.
    - personeel, 1.
      - C(2) 723.1 Stukken betreffende R.M.R. Moretti, consul te Zante, 1920-1923, 1930, 1935, 1937, 1939, 1941, 1943-1948, 1952-1954, 1959; 11
      - D1(4) Stukken betreffende Marie Charalamby, typiste, 1936-1940; 12
      - D1 GG1 Stukken betreffende de tijdelijk zaakgelastigde bij de Griekse regering, baron Bentinck van Schoonheeten, 1943-1944; 13
      - N(5) Brieven van R. van Wijk, voormalig consul te Patras, 1945; 14
      - D1 131.310 Stukken betreffende L P. J. de Decker, buitengewoon gezant en gevolmachtigd minister, 1944-1946; 15
      - D1(26) 131.310 Stukken betreffende G.W. Boissevain, buitengewoon gezant en gevolmachtigd minister, 1946-1949; 16
        Bij overdracht aan het Nationaal Archief bleek dit inv.nr. te onbreken. Na eerdere uitlening door Buza aan een persoon is het nooit meer geretourneerd.
      - D4 Stukken betreffende het dienstverband van A.E.B.M. van Westerloo, 1946-1952; 17
      - D1(21) Stukken betreffende Jhr. H.P.J. Bosch van Drakesteyn, buitengewoon gezant en gevolmachtigd minister, 1947-1948; 18
      - X(11) Stukken betreffende H.J. van der Meulen, secretaris tweede klasse aan het gezantschap te Ankara, 1947-1948; 19
      - D1(8) D1(15) 131.310 Stukken betreffende W.V. Cohen Stuart, gezantschapsattaché, 1945-1947; 20
      - D1(20) Stukken betreffende C.Th.E. van Baarda, gezantschapsattaché, 1947; 21
      - D1(25) Stukken betreffende Iris Papamarkou, stenotypiste, 1947-1949; 22
      - D1(23) Stukken betreffende F. van Raalte, gezantschapsattaché, 1947-1950; 23
      - D1(22) Stukken betreffende N.C. Visser, kanselier tweede klasse, 1947-1951; 24
      - 131.310 Stukken betreffende H.J. Jorissen, tweede gezantschapssecretaris, 1950-1952; 25
      - D1(27) Stukken betreffende H.C. Maclaine Pont, gezantschapsattaché, 1948-1949; 26
      - D1(9) Stukken betreffende een verzoek van de gezant om een gezantschapssecretaris te benoemen, 1945; 27
    - financiële zaken, 2.
      - D1(9) Stukken betreffende de salarissen van het gezantschapspersoneel, 1937-1947; 28
      - D1(9) Stukken betreffende de gestegen kosten van levensonderhoud in Athene, 1940; 29
      - D1(8) D1(27) Stukken betreffende verblijfsvergoedingen en voorschotten, 1948; 30
      - D1(9) Stukken betreffende salarisverhoging voor de kanselarijbediende Evangelos Arvanitakis, 1949; 31
      - X(11) Correspondentie inzake vrijdom van belastingen voor hoofden van buitenlandse missies, 1949; 32
      - B(7) Stukken betreffende belastingvrijdom voor diplomatieke en beroepsconsulaire ambtenaren, 1949-1950; 33
  - PROTOCOL, B.
    - decoraties, 1.
      - P2(2) Correspondentie inzake het verlenen van Griekse decoraties aan J.J. Bijl, R. Brands, A.A. Haman en M.K. Ziessen, 1943-1945; 34
      - P2(2) Correspondentie inzake eventuele opheffing van ridderorden in Griekenland gedurende de oorlogsjaren, 1946; 35
      - P2(2) Correspondentie betreffende het vervangen van een in de tweede wereldoorlog verloren gegane Griekse onderscheiding van J. Burgij, 1946; 36
      - Correspondentie inzake het terugzenden van Griekse onderscheidingen van Jhr. H.M. van Haersma de With, voormalig ambassadeur te Parijs en J.D.Ph. Cligne Fledderus, voormalig consul-generaal te Boedapest, 1946 respectievelijk1948; 37
      - Stukken betreffende het verlenen van decoraties, 1948-1954; 38
      - P2(2) Correspondentie inzake het verlenen van een Griekse onderscheiding aan C.P.H. Coster, gezagvoerder op de "Noordam" wegens het redden van een drenkeling, 1949; 39
      - P2(2) Correspondentie inzake het terugzenden van de Griekse onderscheidingen van L.P.J. de Decker, voormalig buitengewoon gezant en gevolmachtigd minister te Athene, 1949; 40
    - koninklijk huis, 2.
      - T(30) Stukken betreffende het Nederlandse Koninklijke Huis, 1940, 1948; 41
        viering van de 60e verjaardag van Koningin Wilhelmina op het gezantschap te Athene, 1940.
        inhuldiging van Prinses Juliana, 1948.
      - T2(3) Stukken betreffende het Griekse Koninklijke Huis, 1943-1944, 1947; 42
        rapportage betreffende de echtegenoet van Prins Peter, 1943.
        rapportage betreffende een audientie bij de Koning van Griekeland, 1944.
        overlijden Koning George II van Griekenland waarbij de gezant tevens de Groothertogelijke familie van Luxemburg vertegenwoordigd, 1947.
    - diversen, 3.
      - B20 Stukken betreffende het intrekken van het exequatur van de Griekse consul in Mexico City, 1943; 43
      - Stukken betreffende de Nederlandse vertegenwoordiging bij het Griekse Hof en de tijdelijk zaakgelastigde bij de Griekse regering, 1943; 44
      - C Voorbeelden van protocollaire mededelingen van de Britse ambassade bij de regering van Joegoslavie, 1943-1944; 45
      - X11 Correpondentie betreffende een geschenk van W.I. Talton aan het gezantschap, 1945-1946; 46
      - P2(4) Stukken betreffende de toelating tot de diplomatieke en consulaire dienst in Griekenland, 1946; 47
      - X(15) Stukken betreffende de moeilijkheden bij de oprichting van een gezantschap te Belgrado, 1946; 48
      - Lijst van diplomatieke vertegenwoordigers bij de regering van Joegoslavie, z.j; 49
  - JURIDISCHE ZAKEN, C.
    - nationaliteit en behoud nederlanderschap, 1.
      - P2(5) Stukken betreffende de nationaliteit van W.L.M. Coccoris, 1947-1949; 50
      - A(11) Stukken betreffende de nationaliteit van M.C. Kokulas- de Wit en D. Kokulas, 1947-1951; 51